臺灣高雄地方法院刑事判決　　　　　　　　　　　　九十一年度交易字第五八五號
　　公　訴　人　臺灣高雄地方法院檢察署檢察官
　　被　　　告　丁○○
右列被告因業務過失致死案件，經檢察官提起公訴（九十一年度偵字第一九七九四號
），本院判決如左：
    主  文
丁○○從事業務之人，因業務上之過失致人於死，處有期徒刑陸月，如易科罰金，以
佰元折算壹日。緩刑貳年。
    事  實
一、丁○○係鐵工包商，平日並負責以自用箱型車載運工人至工地工作，為從事駕駛
    業務之人，於民國九十一年八月二十五日上午八時二十分許，駕駛車牌號碼ＷＧ
    —八五一七號自用箱型車，搭載柯劉秀琴、柯淳維、丙○○、賴平福等人，沿台
    二十一線，由高雄縣六龜鄉往三民鄉（即由南往北）方向行駛，欲前往三民鄉民
    族村工作，行經該路未劃分標線之二一三點五公里五十公尺處（即高雄縣三民鄉
    民族村內）時，本應注意汽車除行駛於單行道或指定行駛於左側車道外，在未劃
    標線之道路，應靠右行駛；且汽車行駛時，駕駛人應注意車前狀況及兩車併行之
    間隔，並隨時採取必要之安全措施，而依當時天候晴、日間自然光，且依其智識
    、能力，又無不能注意之情事，竟疏未注意，行經上開地點彎道處，因轉彎角度
    過大，即貿然偏向左側，而逾越該路中心行駛，且疏未注意車前狀況，致撞及適
    由李茂昌所駕駛，並搭載乙○○，沿同路由三民鄉往六龜（即由北向南）對向行
    駛而來之車牌號碼ＲＳ—四０五一號自用小貨車，導致乙○○受有頭部外傷合併
    右眼、右臉、左上唇撕裂、額臉部及臉擦傷之傷害（此傷害部分經乙○○於警詢
    提出告訴，未據起訴，並經乙○○於本院撤回告訴）及李茂昌受傷，經送醫急救
    後，仍因出血性休克、胸腹內出血，而延至同日上午八時三十分許，不治死亡。
    丁○○於肇事後，犯罪未被發覺前，主動報警且於現場等候，並向前往現場處理
    之警員承認肇事，自首而願接受裁判。
二、案經高雄縣警察局六龜分局報請臺灣高雄地方法院檢察署檢察官相驗後偵查起訴
    。
    理  由
一、右揭事實，迭據被告丁○○於警訊、偵查及本院審訊時坦承不諱，核與證人乙○
    ○於警訊時證稱：當時伊乘坐被害人李茂昌駕駛的貨車，被害人李茂昌靠右邊行
    駛，到了彎路突然來了一部白色箱型車，行駛中間路線，把我們撞到等語；及於
    本院訊問時證稱：被告反方向開過來，撞到被害人李茂昌駕駛的貨車等情相符，
    並有高雄縣警察局道路交通事故調查報告表、高雄縣警察局六龜分局三民分駐（
    派出）所道路交通事故補充資料表、高雄縣警察局六龜分局三民所重大交通事故
    紀錄（通報）單、測繪道路交通事故現場草圖各一份、現場照片五幀在卷可稽，
    而被害人李茂昌因本件車禍受傷，經送醫急救後，仍不治死亡之事實，亦據臺灣
    高雄地方法院檢察署檢察官督同檢驗員相驗屬實，並製有勘驗筆錄、相驗屍體證
    明書及驗斷書在卷可憑。又按汽車除行駛於單行道或指定行駛於左側車道外，在
    未劃標線之道路，應靠右行駛；汽車行駛時，駕駛人應注意車前狀況及兩車併行
    之間隔，並隨時採取必要之安全措施，道路交通安全規則第九十四條第三巷項、
    第九十五條分別定有明文。被告行駛於上開未劃標線之道路，竟疏未靠右行駛，
    且未注意車前狀況，而當時天候晴、日間自然光，此有高雄縣警察局道路交通事
    故調查報告表附卷可查，且依其智識、能力，並無不能注意之情形，被告竟疏未
    注意及此，致發生本件車禍，其有過失至明。而被害人李茂昌既因本件車禍而死
    亡，與被告之過失行為間，顯然有相當因果關係。綜上，被告自白與事實相符，
    其上開犯行罪證明確，洵堪認定。
二、又被告係鐵工包商，並負責載運工人一節，亦據證人丙○○到庭結證屬實，為從
    事駕駛業務之人，其駕車肇事致人於死，核其所為，係犯刑法第二百七十六條第
    二項之業務過失致人於死罪，公訴意旨漏未審酌此點，而認被告係犯同法第二百
    七十六條第一項之罪，容有誤會，惟其基本事實同一，本院自應予審理，並變更
    其起訴法條。被告肇事後，於警察機關尚未發覺犯罪事實及犯罪人之前，主動報
    警，留在現場等候，並向到現場處理之警員坦承肇事，此業據證人甲○○即到現
    場處理之警員結證屬實，被告對未發覺之犯罪自首，並願接受裁判，應依刑法第
    六十二條前段之規定減輕其刑。爰審酌被告疏未注意交通規則而肇生本件車禍，
    致被害人李茂昌死亡，所生危害非輕，然其素行良好，有臺灣高等法院被告全國
    前案紀錄表一紙在卷可按，且已與被害人家屬達成和解，此有和解書一紙在卷可
    按，而被害人家屬亦表示願意原諒被告等一切情狀，量處如主文所示之刑，並諭
    知易科罰金之折算標準。末查被告未曾受有期徒刑以上刑之宣告，此有前開卷附
    臺灣高等法院被告全國前案紀錄表可憑，其因一時失慮致觸刑章，經此偵審程序
    及刑之宣告，當知所警惕，信無再犯之虞，本院綜合上情，認前開所宣告之刑，
    以暫不執行為適當，併予宣告緩刑二年，以啟自新。
據上論斷，應依刑事訴訟法第二百九十九條第一項前段、第三百條，刑法第二百七十
六條第二項、第四十一條第一項前段、第六十二條前段、第七十四條第一款，罰金罰
鍰提高標準條例第一條前段、第二條，判決如主文。
本案經檢察官張啟祥到庭職務
中      華      民      國      九十一      年    十二    月    十九    日
                                  臺灣高雄地方法院交通法庭
                                      審判長法官  李政庭
                                            法官  洪榮家
                                            法官  蘇雅慧
右正本證明與原本無異。
如不服本判決，應於判決送達後十日內，向本院提出上訴狀。
                                          書記官  林誠桂
中      華      民      國      九十一      年    十二    月    十九    日
附錄本案論罪科刑法條
中華民國刑法第二百七十六條
因過失致人於死者，處二年以下有期徒刑、拘役或二千元以下罰金。
從事業務之人，因業務上之過失犯前項之罪者，處五年以下有期徒刑或拘
役，得併科三千元以下罰金。
